臺灣士林地方法院刑事判決　　　　　 94年度易字第1013號
公　訴　人　臺灣士林地方法院檢察署檢察官
被　　　告　丙○○
上列被告因竊盜等案件，經檢察官提起公訴（94年度偵字第7059
號），經本院訊問被告後，被告為有罪之陳述，本院合議庭裁定
認本件宜由受命法官獨任進行簡式審判程序，判決如下：
    主  文
丙○○攜帶兇器竊盜未遂，累犯，處有期徒刑拾月。
扣案之螺絲起子壹支、手套壹雙沒收。
    事實及理由
一、本件犯罪事實為：丙○○曾於民國92年間，因犯毒品危害防
    制條例罪，經判處有期徒刑5 月確定，92年12月28日執行完
    畢。94年3 月間，又因竊盜案件，經法院於94年5 月31日判
    處有期徒刑5 月確定。因個人經濟窘困，另行起意，基於為
    自己不法所有意圖，於94年6 月23日20時許，攜帶其所有手
    套一雙、客觀上對人體具危險性之兇器螺絲起子一支，以及
    攜帶其向不詳姓名綽號阿修之不知情之人借得之客觀上對人
    體具危險性之兇器剪刀一把、尖嘴鉗子一支，在台北市南港
    區○○○路○ 段12巷53號前，對於乙○○之配偶甲○○所有
    ，停放在該處之車號2933DA自小客車，先以螺絲起子抵住車
    窗，用力拍打該自小客車右前車窗玻璃，使車窗玻璃破裂（
    毀損部分未據告訴），再探頭侵入該自小客車內欲行竊車內
    財物，因搜尋未獲而未遂。
二、本件犯罪事實之證據除錐形工具一支外，餘均引用檢察官起
    訴書之記載，並另補充更正如下：
    1 本件犯罪事實，業據被告於本院訊問時坦白承認。
    2 被告始終否認行竊時攜帶錐形工具一支之事實，並稱當時
      被追捕時，身上掉下來的是螺絲起子等語，查被告對於攜
      帶螺絲起子、剪刀、尖嘴鉗子等多項兇器行竊之情，已坦
      然承認，衡情並無掩飾其攜帶錐形工具之必要，況由卷附
      扣案之螺絲起子、錐形工具形狀照片觀之，外形些微雷同
      ，被害人甲○○之配偶乙○○在追捕被告時，匆忙之間，
      視覺上若有誤認，亦非不可能之事，參以該錐形工具又非
      在被告行竊2933DA自小客車車內財物之現場查扣，被告辯
      稱行竊當時並未攜帶錐形工具，尚可信為真實。
三、核被告丙○○所為，係犯刑法第321 條第2 項、第1 項第3
    款之加重竊盜未遂罪。被告前因毒品危害防制條例罪，經判
    處有期徒刑5 月確定，92年12月28日執行完畢，有台灣高等
    法院被告前案紀錄表在卷可佐，其於有期徒刑執行完畢後5
    年以內，再犯有期徒刑以上本件之罪，為累犯，應依法加重
    其刑。又被告雖已著手竊盜行為之實施，惟未取得財物，其
    犯罪尚屬未遂，依刑法第26條前段規定，按既遂犯之刑度減
    輕其刑，並先加後減之。
四、爰審酌被告因已有竊盜前案紀錄，不知檢束行為，再犯本件
    竊盜之罪，在路邊持兇器破壞車窗，行竊車輛車內財物，危
    害治安，破壞社會風氣，惡性非輕，本件所以成立加重竊盜
    未遂之罪，並非出於被告本意中止犯行，而係車內無被告欲
    取得之物品，本應重處，念及被告於犯罪後坦白承認犯行態
    度尚可等情，量處如主文所示之刑。
五、至扣案之螺絲起子一支、手套一雙係被告所有，業據被告供
    承在卷，且係被告供本件犯罪所用之物，爰依刑法第38條第
    1 項第2 款宣告沒收。至扣案之剪刀一把、尖嘴鉗子一支，
    雖係被告供本件犯罪之用，然被告於本院訊問時表示該二物
    係向不知情之第三人借得，非被告所有，此外無其他證據足
    以證明該二物係被告所有，以及錐形工具一支，依上所述，
    難認與本件竊盜行為相關，爰均不予宣告沒收，附此指明。
六、有關檢察官於本件94年12月6 日言詞辯論終結後之94年12月
    8 日函請併案審理部分（即94年偵字第12366 號），應退由
    檢察官另行處理，理由如下：
    1 本件已於94年12月6 日言詞辯論終結，有審理筆錄之記載
      可參，檢察官請求併案審理部分，本院無從斟酌。
    2 併案之犯罪事實為：丙○○於94年3 月15日15時許，在台
      北市○○○路190 巷30弄路口，持螺絲起子破壞陳永貴停
      放在該路口之6406DX自小客車左後車窗，竊取車內之現金
      、包包、電腦、支票、信用卡、提款卡、手機等物。查本
      件被告於偵查及本院訊問時，一再強調本件之罪係因94年
      6 月當時缺錢，臨時起意而為（見94年10月21日偵訊筆錄
      、本院94年12月6 日審判筆錄），而被告就併案部分之犯
      罪事實，亦表示係臨時起意而為（見併案部分94年7 月22
      日警詢筆錄），難認被告主觀上有基於概括犯意行竊之情
      形。而本件之罪與併案部分，被告犯罪手法雖然相同，然
      參之本件犯罪時間為94年6 月23日，併案部分之犯罪時間
      為94年3 月15日，時間相距達3 個月餘，其間被告更因於
      94年3 月4 日進入他人住宅行竊，經本院簡易庭於94年5
      月31日以94年度士簡字第506 號判處有期徒刑5 月，有電
      腦網路調閱之該判決及被告前案紀錄表可佐，更難認二行
      為間有何時間緊密之連續犯裁判上一罪關係，依法本院亦
      不得斟酌。
七、依刑事訴訟法第273之1第1項、第299條第1項前段、第310條
    之2 、第454 條，刑法第321 條第1 項第3 款、第2 項、第
    47條、第26條前段、第38條第1項第2款，判決如主文。
八、本案經檢察官林宏松到庭執行職務。
九、當事人如不服本判決，應於判決送達後10日內，向本院提出
    上訴狀。
中　　華　　民　　國　　94　　年　　12　　月　　20　　日
                  刑事第五庭法  官  蘇嫊娟
以上正本證明與原本無異。
                            書記官  劉政惠
中　　華　　民　　國　　94　　年　　12　　月　　22　　日
附錄本案論罪科刑法條之依據：
刑法第321條
犯竊盜罪而有左列情形之一者，處六月以上、五年以下有期徒刑
：
一  於夜間侵入住宅或有人居住之建築物、船艦或隱匿其內而犯
之者。
二  毀越門扇、牆垣或其他安全設備而犯之者。
三  攜帶兇器而犯之者。
四  結夥三人以上而犯之者。
五  乘火災、水災或其他災害之際而犯之者。
六  在車站或埠頭而犯之者。
前項之未遂犯罰之。
